【裁判字號】    90,南簡上,168
【裁判日期】    901231
【裁判案由】    傷害
【裁判全文】
臺灣臺南地方法院刑事判決                        九十年度南簡上字第一六八號
    公  訴  人  臺灣臺南地方法院檢察署檢察官
    上  訴  人  甲○○
    即被告
右列上訴人即被告因傷害案件，不服本院九十年度南簡字第六七三號中華民國九十年
十月十七日簡易判決（聲請簡易判決處刑書案號：九十年度偵字第九五一八號），提
起上訴，本院判決如左：
    主  文
上訴駁回。
甲○○緩刑貳年。
    事  實
一、甲○○與乙○○係夫妻關係，二人於民國九十年八月七日凌晨零時許，在台南市
    ○○路○段九八號東陽實業公司內，因細故發生口角爭執，甲○○竟基於普通傷
    害之故意，出手毆打乙○○，致乙○○受有頭部外傷之傷害。
二、案經乙○○訴由臺南市警察局第三分局報告臺灣臺南地方法院檢察署檢察官聲請
    簡易判決處刑。
    理  由
一、訊據上訴人即被告甲○○於本院審理時對右揭事實供承不諱，惟辯稱業經告訴人
    乙○○撤回告訴云云。惟查，本件告訴人在本院簡易庭第一審判決前並未撤回告
    訴，為告訴人到庭所自承，另檢察官於送達聲請簡易判決處刑書正本予被告及告
    訴人時，有隨文檢附「告訴乃論之罪簡易判決程序說明書」，此亦為被告及告訴
    人所不爭執，而上開說明書中已載明「告訴乃論的罪，告訴人在第一審辯論終結
    前，可以撤回告訴。．．聲請簡易判決處刑，法院原則上是不開庭就直接判決，
    所以如已和解，請儘速寫撤回告訴狀，直接寄給法院處理，以維護權益」，有說
    明書乙份在卷可稽，是告訴人未於第一審判決前撤回告訴，乃告訴人及被告疏於
    注意所致，被告所辯告訴人已撤回告訴云云，顯不足採，被告犯行足以認定，應
    依法論科。
二、核被告甲○○所為，係犯刑法第二百七十七條第一項之傷害罪。原簡易判決審酌
    被告一切犯罪情狀，引用刑法第二百七十七條第一項、第四十一條第一項前段，
    罰金罰鍰提高標準條例第一條前段、第二條，量處拘役二十日，並諭知易科罰金
    以三百元折算一日，認事用法及量刑均無不妥。上訴人聲請提起上訴，稱本件告
    訴人業已撤回告訴云云，不足採信，已如前述，從而本件上訴為無理由，應予駁
    回。末查，被告於八十二年間，曾犯違反麻醉藥品管理條例罪，經本院判處有期
    徒刑六月確定，業於八十二年十月二十九日易科罰金執行完畢，渠於五年以內未
    曾受有期徒刑以刑之宣告，有台灣台南地方法院檢察署刑案資料查註紀錄表在卷
    可憑，其經此教訓後，應知所警惕，信無再犯之虞，且告訴人亦到庭表示願意原
    諒被告一時衝動之行為，為顧及被告及告訴人家庭之和諧，本院因認所宣告之刑
    以暫不執行為適當，併諭知緩刑二年，以勵自新。
據上論結，應依刑事訴訟法第四百五十五條之一第一項、第三項、第三百六十八條、
刑法第七十四條第二款，判決如主文。
本案經檢察官李啟明到庭執行職務。
中    華    民    國      九十        年      十二    月     三十一     日
                                  臺灣臺南地方法院刑事第一庭
                                      審判長法官
                                            法官
                                            法官
右正本證明與原本無異。
本件不得上訴。
                                          書記官  陳  登  拋
中    華    民    國      九十        年      十二    月     三十一     日


司法院資訊處製作；財團法人民間司法改革基金會備份。
